臺灣高等法院臺中分院刑事判決　 　　　　　民國九十三年度上訴字第二○五六號
　　上　訴　人
　　即　被　告　乙○○
右上訴人因違反毒品危害防制條例案件，不服臺灣南投地方法院中華民國九十三年十
一月十五日第一審依簡式審判程序判決（民國九十三年度訴字第五八三號，起訴案號
：臺灣南投地方法院檢察署民國九十三年度毒偵字第七七六號），提起上訴，本院判
決如左：
    主      文
上訴駁回。
    事      實
一、乙○○前因竊盜案件於民國（下同）九十年間，經台灣南投地方法院判處有期徒
    刑六月，如易科罰金，以參佰元折算壹日，嗣因乙○○撤回上訴而確定，於九十
    一年一月三十一日易科罰金執行完畢；復因施用毒品案件，經同院裁定送勒戒處
    所觀察、勒戒後，認有施用毒品之傾向，由同院裁定令入戒治處所施以強制戒治
    一年，於九十一年一月二十三日執行完畢釋放出所，由臺灣南投地方法院檢察署
    檢察官於九十一年三月十三日以九十一年度戒毒偵字第一二號、第一０三號、
    第一０四號為不起訴處分確定。詎乙○○仍不知悛悔，復基於施用第一級毒品海
    洛因之概括犯意，自九十三年七月間某日起至同年七月十四日中午某時止，在南
    投縣埔里鎮某處，以將第一級毒品海洛因摻入香煙內燒烤之方式，連續施用第一
    級毒品海洛因多次；另基於施用第二級毒品甲基安非他命之概括犯意，自九十三
    年五月間某日起至同年九十三年七月十四日中午某時止，在其上開住處，以將第
    二級毒品甲基安非他命置入玻璃球內燒烤之方式，連續施用第二級毒品甲基安非
    他命多次，嗣於九十三年七月十四日二十一時四十分許，在南投縣埔里鎮○○路
    ○段八十九號前為警查獲，並當場扣得第一級毒品海洛因一包，淨重零點四五公
    克（空包裝重零點二公克）。
二、案經南投縣政府警察局埔里分局報告臺灣南投地方法院檢察署檢察官偵查起訴。
    理      由
一、訊據上訴人即被告乙○○（以下稱被告）對於右揭事實坦承不諱，核與為警採集
    其尿液送驗結果呈甲基安非他命、嗎啡陽性反應，此有南投縣政府衛生局九十三
    年七月二十三日投衛局檢字第九○三○○一一九一四號尿液檢驗單一紙附卷可稽
    ，並有第一級毒品海洛因淨重零點四五公克（空包裝重零點二公克）扣案可佐，
    此有法務部調查局九十三年八月十八日調科壹字第九七○○○二四二三號鑑定通
    知書存卷可憑；又被告前經強制戒治執行完畢於九十一年一月二十三日釋放出所
    ，此有臺灣高等法院被告全國前案紀錄表及臺灣南投地方法院檢察署刑案資料查
    註紀錄表在卷足憑。本件被告再犯毒品危害防制條例第十條第一項、第二項之施
    用第一級、第二級毒品罪，事證明確，被告犯行堪予認定。
二、按海洛因、甲基安非他命分屬毒品危害防制條例第二條第二項第一款、第二款所
    指之第一級、第二級毒品，核被告所為，係違反毒品危害防制條例第十條第一項
    之施用第一級毒品罪及同條第二項之施用第二級毒品罪。其施用前持有第一級、
    第二級毒品之低度行為，已為施用之高度行為所吸收，均不另論罪。又被告所為
    多次施用第一、二級毒品之行為，時間緊接，所犯罪名相同，顯係出於概括之犯
    意為之，為連續犯，均應依刑法第五十六條之規定以一罪論，並加重其刑。被告
    所犯上開二罪，犯意各別，罪名不同，應分論併罰之。被告前因竊盜案件，經原
    審法院判處有期徒刑六月，如易科罰金，以參佰元折算壹日，嗣因被告撤回上訴
    而確定，於九十一年一月三十一日易科罰金執行完畢，此有臺灣高等法院被告全
    國前案紀錄表及臺灣南投地方法院檢察署刑案資料查註紀錄表在卷足憑，其前受
    有期徒刑執行完畢，於五年內再犯本件最重本刑為有期徒刑以上之罪，為累犯，
    應依刑法第四十七條之規定加重其刑，並均遞加重之。公訴意旨雖據被告於檢察
    官偵查中之供述，認被告分別自九十二年一月間某日起至九十三年七月間某日、
    五月間某日，有施用第一級、第二級毒品之犯行，惟經原審法院查，被告於同院
    審理中供稱：被告係分別自九十三年七月間、五月間某日起才有施用第一級、第
    二級毒品之犯行等語，是被告前後供述不一，其於檢察官偵查中自白所述，是否
    可採已非無疑，且經查並無其他積極證據足資證明認定被告係從九十二年一月間
    某日起即有施用第一級、第二級毒品之犯行，被訴此部分犯罪尚屬不能證明，然
    檢察官既認此部分與前經判決有罪部分有連續犯之裁判上一罪關係，爰不另為無
    罪之諭知。原審法院審酌被告(1)施用毒品時間不長；(2)施用毒品犯罪係自戕其自
    己健康行為，對他人權益損害非鉅；(3)犯罪後坦承犯行，態度良好等一切情狀，
    適用刑事訴訟法第二百七十三條之一第一項，第二百九十九條第一項前段，毒品
    危害防制條例第十條第一項，第二項，第十八條第一項前段、第二十三條第二項
    ，刑法第十一條前段、第五十六條、第四十七條、第五十一條第五款、第三十八
    條第一項第二款，判決被告連續施用第一級毒品罪，累犯，量處有期徒刑拾月，
    扣案之第一級毒品海洛因淨重零點肆伍公克沒收銷燬，空包裝袋壹個沒收；又連
    續施用第二級毒品罪，累犯，量處有期徒刑伍月。並定其應執行有期徒刑壹年貳
    月。扣案之第一級毒品海洛因淨重零點肆伍公克沒收銷燬、空包裝袋壹個沒收。
    並說明扣案之第一級毒品海洛因淨重零點四五公克，係查獲之毒品，應依毒品危
    害防制條例第十八條第一項前段規定沒收銷燬之。空包裝袋一個，係供犯罪所用
    之物，且為被告所有，業經被告供明在卷可按，爰依刑法第三十八條第一項第二
    款併予宣告沒收。經核原審判決認事用法，均無不合，量刑亦屬適當。被告上訴
    意旨略稱：原審判決量刑過重，請求從輕量刑等語，經核為無理由，應予駁回。
三、據上論結：應依刑事訴訟法第三百六十八條，判決如主文。
本案經檢察官甲○○到庭執行職務。
中      華      民      國      九十四  年      二      月      二      日
               臺灣高等法院臺中分院刑事第二庭
                                      審判長法  官  方  艤  駐
                                            法  官  胡  森  田
                                            法  官  蕭  錦  鍾
右正本證明與原本無異。
施用第一級毒品部分得上訴。
施用第二級毒品部分不得上訴。
如不服本判決應於收受送達後十日內向本院提出上訴書狀，其未敘述上訴之理由者並
得於提起上訴後十日內向本院補提理由書（均須按他造當事人之人數附繕本）。
                                            書記官  江  玉  萍
中      華      民      國      九十四  年      二      月      三      日
附錄本案論罪科刑法條：
毒品危害防制條例第十條
施用第一級毒品者，處六月以上五年以下有期徒刑。
施用第二級毒品者，處三年以下有期徒刑。
                                                                        Ａ
